臺灣彰化地方法院刑事判決
111年度易字第81號
公  訴  人  臺灣彰化地方檢察署檢察官   
被      告  NGUYEN THI THO（中文姓名：阮氏施）  




            黎霞緣


上列被告因恐嚇危害安全案件，經檢察官聲請簡易判決處刑（11
0年度偵字第7057號），本院認有刑事訴訟法第451條之1第4項但
書之情形，不應適用簡易程序判決情形，改依通常程序審判，判
決如下：
    主  文
NGUYEN THI THO共同犯恐嚇危害安全罪，處拘役貳拾日，如易科
罰金，以新臺幣壹仟元折算壹日。
黎霞緣共同犯恐嚇危害安全罪，處拘役壹拾日，如易科罰金，以
新臺幣壹仟元折算壹日。緩刑貳年。
    犯罪事實
一、NGUYEN THI THO、黎霞緣與阮氏匊均係朋友關係，NGUYEN T
    HI THO、黎霞緣因認阮氏匊在外亂說話，欲質問阮氏匊，遂
    於民國110年5月17日21時26分許，至阮氏匊位於彰化縣○○鎮
    ○○○街0○00號6樓住處套房外，要求阮氏匊開門遭拒，竟共同
    基於恐嚇危害安全之犯意聯絡，阮氏施先口出「我馬上殺你
    、不用講」等語恫嚇阮氏匊，黎霞緣則繼稱「你開門」等語
    ，使阮氏匊心生畏懼，致生危害於安全。
二、案經阮氏匊訴由彰化縣警察局芳苑分局報告臺灣彰化地方檢
    察署檢察官偵查聲請簡易判決處刑。
　　理  由
一、按「被告以外之人於審判外之陳述，雖不符前4條之規定，
    而經當事人於審判程序同意作為證據，法院審酌該言詞陳述
    或書面陳述作成時之情況，認為適當者，亦得為證據。當事
    人、代理人或辯護人於法院調查證據時，知有第159條第1項
    不得為證據之情形，而未於言詞辯論終結前聲明異議者，視
    為有前項之同意。」，刑事訴訟法第159條之5定有明文。查
    證人阮氏匊於警詢之證述，雖屬審判外之陳述，然檢察官、
    被告被告NGUYEN THI THO、黎霞緣均未爭執其證據能力，本
    院審酌上開證據均非屬違法取得之證據，復經本院於審判期
    日就上開證據進行調查、辯論，依法具有證據能力，合先敘
    明。　　
二、前揭犯罪事實，業據被告NGUYEN THI THO、黎霞緣於本院審
    理時坦承不諱，且經證人阮氏匊於警詢中、被告黎霞緣於偵
    訊中以證人身分證述明確，並經檢察官於偵查中委請通曉越
    南文之翻譯人員協助勘驗、翻譯被告2人行為當時經拍攝畫
    面之音檔，製有筆錄在卷可稽，復有監視器畫面翻拍照片、
    彰化縣警察局芳苑分局二林分駐所受理各類案件紀錄表、受
    （處）理案件證明單可佐（見7057號卷第41至45頁），應可
    認定。本案事證明確，應依法論科。
三、論罪科刑
  ㈠核被告NGUYEN THI THO、黎霞緣所為，均係犯刑法第305條之
    恐嚇危害安全罪。被告2人就本案犯行，有犯意聯絡及行為
    分擔，為共同正犯。
　㈡爰以行為人之責任為基礎，審酌被告NGUYEN THI THO前已有
    同類之前科，有臺灣高等法院被告前案紀錄表可稽，仍不思
    悔改，與被告黎霞緣不思理性解與告訴人之糾紛，率以前揭
    言詞恐嚇告訴人，實該非難，並兼衡其等犯後終能坦承犯行
    ，雖有意願與告訴人洽談和解，惟安排2次調解期日，告訴
    人屆期均未到場，有卷附民事調解回報單、報到單可佐，另
    被告黎霞緣並無前科，有臺灣高等法院被告前案紀錄表可稽
    ，素行尚佳，暨被告NGUYEN THI THO自陳係國小畢業學歷，
    現無工作，父、母親在越南，已離婚，有一小孩已服兵役；
    被告黎霞緣自陳係國中肄業學歷，在小吃店工作，已離婚，
    有小孩之智識、家庭生活狀況等一切情狀，分別量處如主文
    所示之刑，並均諭知易科罰金之折算標準。
　㈢被告黎霞緣前未曾因故意犯罪受有期徒刑以上刑之宣告，本
    院審酌被告黎霞緣思慮欠周，觸犯刑章，犯後知所悔悟，信
    其經此偵、審程序及刑之宣告後，當知警惕戒慎而無再犯之
    虞，本院認對其所宣告之刑，以暫不執行為適當，爰併依刑
    法第74條第1項第1款規定，宣告緩刑2年。至被告NGUYEN TH
    I THO部分，審酌其前已有相類之前科，仍不知警惕再為本
    案犯行，實不宜宣告緩刑，附此敘明。
四、不另為不受理之諭知
　㈠公訴意旨另以：被告NGUYEN THI THO、黎霞緣於前揭時間，
    共同基於公然侮辱之犯意聯絡，在被害人阮氏匊上開套房外
    之特定人得以共見共聞之場所，被告NGUYEN THI THO出言稱
    「幹你娘」、「你是妓女、你很髒、幹你娘」等語辱罵被害
    人阮氏匊，足以貶損被害人阮氏匊之人格。因認被告2人此
    部分亦犯刑法第309條第1項之公然侮辱罪嫌等語。
　㈡按告訴乃論之罪，應經告訴人提出告訴，未經告訴應諭知不
    受理之判決，刑事訴訟法第303條第3款定有明文。又刑法第
    309條之公然侮辱罪，依同法第314條之規定須告訴乃論。經
    查，被害人阮氏匊於警詢中稱：我只有要向她提出妨害自由
    告訴而已等語（見7057號卷第31頁）。是就公然侮辱罪部分
    ，並未經被害人阮氏匊合法告訴。依照首開規定及說明，此
    部分本應為不受理判決，惟因檢察官認被告2人此部分犯行
    與前開論罪科刑部分，具有想像競合犯之裁判上一罪關係，
    是不另為不受理之諭知。
五、依刑事訴訟法第452條、第299條第1項前段，判決如主文。
本案經檢察官余建國聲請簡易判決處刑，檢察官鄭安宇到庭執行
職務。
中　　華　　民　　國　　111 　年　　3 　　月　　25　　日
　　　　　        刑事第三庭  法  官  蘇品樺  
以上正本證明與原本無異。
如不服本判決應於收受判決後20日內向本院提出上訴書狀，並應
敘述具體理由。其未敘述上訴理由者，應於上訴期間屆滿後20日
內向本院補提理由書(均須按他造當事人之人數附繕本)「切勿逕
送上級法院」。
告訴人或被害人對於判決如有不服具備理由請求檢察官上訴者，
其上訴期間之計算係以檢察官收受判決正本之日期為準。
中　　華　　民　　國　　111 　年　　3 　　月　　25　　日
                             書記官   彭品嘉
附錄本案論罪科刑法條：
中華民國刑法第305條
以加害生命、身體、自由、名譽、財產之事恐嚇他人，致生危害
於安全者，處2年以下有期徒刑、拘役或9千元以下罰金。